# 关于合同能源管理合同解除的会计处理

提问人：regwy 时间：2018-03-05 14:00:21
20X4年 12 月 26 日，乙公司与甲公司签订合同能源管理合同，合同约定乙公司按“合同能源管理”服务模式向甲公司提供XXX项目合同能源管理事宜，乙公司在建设期内投资建设，完成设备的供货和安装，并在节能收益分享期收取节能服务费用。其中XXX项目建设期限为 1 年，自20X4年 1 月 31 日起至20X5年 1 月 31 日，XXX项目的节能收益分享期为 5 年，自20X5年 2 月 1 日起至20X0年 1 月 31 日。 XXX项目由于资金问题，一直未竣工，20X7年 1 月，乙公司与甲公司解除了XXX项目合同。 乙公司在以前年度采用建造合同准则中完工百分比法兼分期收款销售性质进行收入成本确认。 由于上述合同的解除，乙公司在20X7年当期冲减了以前年度确认的收入40,000万元和成本35,000万元，并相应冲减了其他相关科目。
上述会计处理是否正确？是否应采用追溯重述法进行前期差错更正调整，冲减以前年度的收入和成本呢？

回答人：chenyiwei
此问题涉及到是否构成前期重大差错的判断问题。参照证监会会计部 2013 年的《上市公司执行企业会计准则监管问题解答》（ 2013年第 1 期，总第 8 期）：
问题 1 ：上市公司在何种情况下可以认定前期会计估计发生差错，并追溯调整前期报表？ 解答：根据《上市公司执行企业会计准则监管问题解答》（ 2010 年第 1 期，总第 4 期），不应简单将会计估计与实际结果对比认定存在差错。 只有在上市公司能够提供确凿证据，表明由于重大人为过失或舞弊等原因，未能合理使用前期报表编报时已经存在且能够取得的可靠信息，导致前期会计估计结果未恰当反映当时情况，才能认定前期会计估计存在差错。 前期会计估计存在差错，并不必然进行追溯调整，只有当上市公司确定相关因素导致会计估计差错累计影响数切实可行且该差错重要时，才采用追溯重述法调整前期报表，否则应采用未来适用法。
因此，如果甲方以前年度财务状况正常，其资金和经营状况未出现问题，从当时可获得的信息看没有理由认为其偿债能力具有重大不确定性，则前期确认建造合同收入不构成前期差错，现在因为新发生的情况导致甲方丧失履约能力，合同终止，应将冲回的收入和成本调整本年度利润表的对应项目。

提问人：regwy 时间：2018-03-05 22:10:06
感谢陈版的回复，再请教陈版一下，甲公司20x5年资产总额 2800 万元，负债总额 2600 万元，近几年资产负债率均在90%以上，甲公司自成立起至今实缴注册资本仅占认缴注册资本的1%，就此项目规模来看，是否可以认定甲公司履约能力不足，偿债能力具有重大不确定性呢？

回答人：chenyiwei
如果一直存在此问题，则乙公司当初为何要与甲签约？这是否合理？